臺灣臺北地方法院刑事判決
111年度審交易字第269號
公  訴  人  臺灣臺北地方檢察署檢察官
被      告  廖慶翰




上列被告因過失傷害案件，經檢察官提起公訴（111年度調偵字
第369號），本院判決如下：
    主  文
本件公訴不受理。
    理  由
一、公訴意旨如附件起訴書所載。
二、按告訴乃論之罪，告訴人於第一審辯論終結前，得撤回其告
    訴；告訴經撤回者，法院應諭知不受理之判決；不受理之判
    決，得不經言詞辯論為之，刑事訴訟法第238條第1項、第30
    3條第3款及第307條分有明文。
三、經查，公訴人認被告涉犯之過失傷害罪，為告訴乃論之罪，
    茲因告訴人於本院辯論終結前具狀撤回告訴，有刑事撤回告
    訴狀及本院公務電話紀錄在卷可稽，依前揭規定，爰不經言
    詞辯論，逕為諭知不受理之判決。
據上論斷，應依刑事訴訟法第303條第3款、第307條判決如主文
中　　華　　民　　國　　111 　年　　6 　　月　　30　　日
  　　　　        刑事第二十庭  法  官  賴鵬年 
以上正本證明與原本無異。 
如不服本判決應於收受送達後20日內向本院提出上訴書狀，並應
敘述具體理由；其未敘述上訴理由者，應於上訴期間屆滿後20日
內向本院補提理由書（均須按他造當事人之人數附繕本）「切勿
逕送上級法院」。告訴人或被害人如對於本判決不服者，應具備
理由請求檢察官上訴，其上訴期間之計算係以檢察官收受判決正
本之日期為準。 因疫情而遲誤不變期間，得向法院聲請回復原
狀。
                                書記官　萬可欣
中　　華　　民　　國　　111 　年　　6 　　月　　30　　日
附件：
臺灣臺北地方檢察署檢察官起訴書
                                    111年度調偵字第369號
　　被　　　告　廖慶翰　男　00歲（民國00年00月0日生）
　　　　　　　　　　　　住○○縣○○鄉○○村○○街00號
　　　　　　　　　　　　居○○市○○區○○街00號0樓
　　　　　　　　　　　　國民身分證統一編號：Z000000000號
上列被告因過失傷害案件，已經偵查終結，認應提起公訴，茲將
犯罪事實及證據並所犯法條分敘如下：
　　　　犯罪事實
一、廖慶翰於民國110年2月10日下午2時7分許，駕駛車牌號碼00
    0－0000號自用小客車，沿臺北市中山區林森北路由北往南行
    駛，行經臺北市中山區林森北路628號前時，本應注意駕駛
    人駕駛汽車應遵守道路交通標線之指示、左轉彎時應先顯示
    車輛前後之左邊方向燈光、應注意兩車並行之間隔並隨時採
    取必要之安全措施，且分向限制線係用以劃分路面成雙向車
    道，禁止車輛跨越行駛並不得迴轉，而依當時情形，並無不
    能注意之情事，竟疏未注意，貿然未打方向燈即跨越該處所
    設之分向限制線進行迴轉，適黃英哲騎乘車牌號碼000－000
    號普通重型機車亦沿林森北路由北往南駛至上址，因反應不
    及而與廖慶翰所駕汽車發生擦撞，因此受有頸部肌肉、筋膜
    和肌腱拉傷、臉部開放性傷口多處擦傷與撕裂傷、兩側手部
    擦傷、右側膝部擦傷、唇撕裂傷、牙齒開放性骨折等傷害。
二、案經黃英哲訴由臺北市政府警察局中山分局報告偵辦。
　　　　證據並所犯法條
一、證據清單及待證事實：
編號 證據名稱 待證事實 1 被告廖慶翰於警詢之供述 被告坦承確有於上開時、地與告訴人黃英哲所駕機車發生車禍，致告訴人因此受傷等事實，惟辯稱：伊有撥打方向燈云云。 2 證人即告訴人黃英哲於警詢之證述與指訴 全部犯罪事實。 3 告訴人之馬偕紀念醫院、臺北慈濟醫院診斷證明書 告訴人因本件車禍而受有如犯罪事實欄所載傷勢之事實。 4 道路交通事故現場圖、道路交通事故調查報告表（一）（二）、現場照片 被告與告訴人確有於上開時、地發生車禍之事實。 5 路口監視錄影翻拍照片、初步分析研判表 本件事發時，被告確實有犯罪事實欄所載之未盡注意義務情事之事實。 
二、核被告所為，係犯刑法第284條前段之過失傷害罪嫌。
三、依刑事訴訟法第251條第1項提起公訴。
　　此　致
臺灣臺北地方法院
中　　華　　民　　國　 111　　年　　3 　　月　　30　　日
　　　　　　　　　　　　　　　檢　察　官  蕭永昌
本件正本證明與原本無異
中　　華　　民　　國　 111　　年　　4 　　月　　8 　　日
　　　　　　　　　            書　記　官  楊家欣